臺灣屏東地方法院刑事判決              100年度訴字第910號
公  訴  人  臺灣屏東地方法院檢察署檢察官
被      告  楊仙溫
上列被告因違反毒品危害防制條例案件，經檢察官提起公訴（10
0 年度毒偵字第1233號），本院於準備程序進行中，因被告就被
訴事實為有罪之陳述，經告知簡式審判程序意旨，並聽取公訴人
及被告之意見後，本院合議庭裁定由受命法官獨任依簡式審判程
序審理，判決如下：
    主  文
楊仙溫施用第一級毒品，累犯，處有期徒刑拾月。
    事  實
一、楊仙溫前於民國94年間因施用毒品案件，經本院以94年度毒
    聲字第177 號裁定送觀察、勒戒後，認無繼續施用毒品傾向
    ，於94年6 月8 日釋放出所，並由台灣屏東地方法院署檢察
    官以94年度毒偵緝字第38號為不起訴處分確定。又於94年間
    因施用毒品案件，經本院以94年簡上字第167 號判決處有期
    徒刑7 月確定。楊仙溫復於97年間因施用毒品案件，經本院
    以97年度訴字第94號判決判處有期徒刑10月確定；同年間再
    因竊盜案件，經本院以97年度簡字第1383號判決判處有期徒
    刑4 月，上開2 案嗣由本院以97年度聲字第1769號裁定定應
    執行有期徒刑1 年1 月確定，併與另案贓物案件所判處之拘
    役40日接續執行，於98年11月25日假釋併付保護管束出監，
    迄99年4 月21日假釋期滿未經撤銷而執行完畢。詎其仍不知
    悔改，明知海洛因為毒品危害防制條例第2 條第2 項第1 款
    之第一級毒品，不得非法施用，竟基於施用第一級毒品海洛
    因之犯意，於100 年3 月29日20時許，在其位於屏東縣新園
    鄉○○村○○路522 號住處內，以將海洛因置入香菸內吸食
    之方式，施用第一級毒品海洛因1 次。嗣於100 年3 月30日
    13時許，在屏東縣新園鄉○○村○○路段處，因另涉公共危
    險案件通緝而為警緝獲，於徵得其同意後採尿送驗，檢出尿
    液中呈海洛因代謝後之嗎啡陽性反應，始悉上情。
二、案經屏東縣政府警察局東港分局報告台灣屏東地方法院檢察
    署檢察官偵查起訴。
    理  由
一、本件被告楊仙溫所犯係死刑、無期徒刑、最輕本刑為3 年以
    上有期徒刑以外之罪，其於準備程序就前揭被訴事實為有罪
    之陳述，經受命法官告知簡式審判程序之旨，並聽取其與公
    訴人之意見後，本院認無不得或不宜改依簡式審判程序進行
    之情事，依刑事訴訟法第273 條之1 第1 項、第284 條之1
    規定，裁定本件由受命法官獨任進行簡式審判程序，合先敘
    明。
二、上揭犯罪事實，業據被告於警詢及本院審理中坦承不諱；且
    被告於100 年3 月30日13時30分為警所採集之尿液，經屏東
    縣政府警察局東港員警初步檢驗後，再送正修科技大學超微
    量研究科技中心以酵素免疫分析法及氣相層析質譜儀法檢驗
    ，均呈嗎啡（即海洛因代謝後成分）之陽性反應，此有正修
    科技大學超微量研究科技中心100 年4 月21日編號Ｚ0000000
    00號尿液檢驗報告、屏東縣政府警察局東港分局查獲涉嫌毒
    品條例毒品初步檢驗報告單、屏東縣政府警察局東港分局辦
    理毒品案尿液送驗受檢人真實姓名對照表各1 紙、初步檢驗
    照片1 幀在卷可稽，上述鑑驗結果，均係檢驗機關本於專業
    知識及以精密儀器或科學檢驗方法所得之結論，自可憑信。
    此外，復有卷附員警偵查報告、查獲施用毒品案件報告表各
    1 份可按，綜上足認，本案事證明確，被告上開犯行，應堪
    認定。
三、被告前於94年間因施用毒品案件，經本院以94年度毒聲字第
    177 號裁定送觀察、勒戒後，認無繼續施用毒品傾向，於94
    年6 月8 日釋放出所，並由台灣屏東地方法院署檢察官以94
    年度毒偵緝字第38號為不起訴處分確定。又於94年間因施用
    毒品案件，經本院以94年簡上字第167 號判決處有期徒刑7
    月確定等情，有台灣高等法院被告前案紀錄表1 份在卷可按
    ，是被告已於觀察、勒戒執行完畢後5 年內再犯毒品案件，
    本件雖於5 年後再犯，仍應依法論罪科刑（最高法院97年度
    第5 次刑事庭會議決議意旨參照）。
四、查海洛因屬毒品危害防制條例第2 條第2 項第1 款所規定之
    第一級級毒品，不得持有、施用，被告竟持以施用，是核其
    所為，係犯毒品危害防制條例第10條第1 項之施用第一級毒
    品罪。其施用前持有海洛因之低度行為，為施用之高度行為
    所吸收，不另論罪。被告有上開事實欄所載有期徒刑執行完
    畢紀錄，其於有期徒刑執行完畢後，5 年內故意再犯本件有
    期徒刑以上之罪，為累犯，均應依刑法第47條第1 項規定加
    重其刑。爰審酌被告前因施用毒品案件，經觀察、勒戒後，
    仍不思悔改，徹底去除施用毒品之惡習，竟又施用毒品，顯
    其無戒絕毒品之意且繼續沈淪毒海之中，及兼衡其素行狀況
    、施用毒品對社會治安造成之危害，生活狀況、教育程度、
    犯後坦承犯行，態度尚佳等一切情狀，量處如主文所示之刑
    。
據上論斷，應依刑事訴訟法273 條之1 第1 項、第299 條第1 項
前段，毒品危害防制條例第10條第1 項，刑法第11條前段、第47
條第1 項，判決如主文。
本案經檢察官陳立興到庭執行職務
中    華    民    國   100    年    8     月    24    日
                  刑事第五庭    法  官  劉怡孜
以上正本證明與原本無異。
如不服本判決應於收受判決後10日內向本院提出上訴書狀，並應
敘述具體理由；其未敘述上訴理由者，應於上訴期間屆滿後20日
內向本院補提理由書（均須按他造當事人之人數附繕本）「切勿
逕送上級法院」。
中    華    民    國   100    年    8     月    25    日
                                書記官  薛慧茹
附錄本案論罪科刑法條全文
毒品危害防制條例第10條
施用第一級毒品者，處 6 月以上 5 年以下有期徒刑。